Leandro Sampaio Grifoni

Avenida Governador Orestes Quercia, 1301 - Altos do Jaraguá - Araraquara (SP)

I_grifoni@icloud.com

16 99741-2955

linkedin.com/in/leandrogrifoni

RESUMO

Iniciei na Aviação através da Azul Cargo Express como Agente de Cargas e atualmente sou Supervisor de Logística. Dentre as minhas atribuições destaco: experiência com auditorias, gestão de equipe, criação de rotas, análise e monitoramento de KPIs de performance, gestão de Safety e Security, mitigando riscos às operações de forma preventiva.

Anteriormente atuei em funções administrativas e financeiras com gestão de custos, contas a receber, cobranças, pagamento de impostos (CFEM) e redução do nível de inadimplência. Inicialmente como Instrutor no Ensino Profissional adaptei o conteúdo e a aplicação dos cursos para a área de atuação dos alunos de Microsoft Excel, Power Point, Word, Auxiliar Administrativo, Departamento Pessoal, Matemática Financeira e Contabilidade.

EXPERIÊNCIA

Supervisor de Logística Azul Cargo Express, Araraquara (SP) 01/2023 - Presente

- Gestão de loja, gestão de equipe, criação de rotas, gestão e análise de KPIs, auditorias, gestão de Safety e Security (Segurança Operacional), emissão de NF, emissão de CTe, cotações, prospecção, visitas comerciais, contas a pagar, contas a receber, controle de EPIs, controle de estoque, compras de suprimentos e atividades administrativas.

Agente de Cargas Azul Cargo Express, Araraquara (SP) 09/2020 - 01/2023

- Gestão de loja, gestão de equipe, criação de rotas, gestão e análise de KPIs, auditorias, gestão de Safety e Security (Segurança Operacional), emissão de NF, emissão de CTe, cotações, prospecção, visitas comerciais, contas a pagar, contas a receber, controle de EPIs, controle de estoque, compras de suprimentos e atividades administrativas.

Analista Financeiro Areia Munhoz, Araraquara (SP) 04/2020 - 08/2020

- Contas a receber, emissão de boletos, controle de inadimplência, faturamento, controle de custos, emissão de NF, cálculo/pagamento do imposto CFEM e atividades administrativas.

Instrutor no Ensino Profissionalizante UNIARA - Universidade de Araraquara, Araraquara (SP) 01/2019 - 04/2020

- Ministrar aulas e instrução nos cursos: Microsoft Excel, Power Point, Word, matemática financeira, finanças pessoais, contabilidade, departamento pessoal, auxiliar administrativo, informática e treinamento de estagiários.

EDUCAÇÃO

Bacharelado em Economia UNIARA - Universidade de Araraguara, Araraguara (SP) Concluído em: 12/2018

HABILIDADES

- Microsoft Power BI.
- Microsoft Excel, Outlook, Power Point, Teams e Word.
- Google Apresentações, Documentos e Planilhas.
- Análise de Custos e Orçamentos.
- Matemática Financeira.
- Gestão Empresarial.
- Fluxo de Caixa.
- Contabilidade.
- Análise de Dados.
- ERP.
- CRM.

CERTIFICAÇÕES

- DGR Chave 6 Artigos Perigosos (UniAzul) 04/2024.
- DGR Chave 7 Artigos Perigosos (UniAzul) 09/2023.
- DGR Chave 8 Artigos Perigosos (UniAzul) 09/2023.
- AVSEC para Carga Aérea (ANAC) 09/2022.